【裁判字號】    95,易,2700
【裁判日期】    951016
【裁判案由】    竊盜
【裁判全文】
臺灣臺中地方法院刑事判決              95年度易字第2700號
公  訴  人  臺灣臺中地方法院檢察署檢察官
被      告  己○○
                    （
上列被告因竊盜案件，經檢察官提起公訴（ 95年度偵字第19255
號），被告於本院行準備程序時就被訴事實為有罪之陳述，經受
命法官聽取當事人意見後，由本院合議庭裁定以簡式審判程序審
理，判決如下：
    主  文
己○○犯如附表所示之罪，均累犯，各處如附表所示之刑，應執
行有期徒刑貳年。並應於刑之執行前令入勞動場所強制工作，期
間為參年。
    犯罪事實
一、己○○前曾於民國91年間因搶奪、違反毒品危害防制條例等
    案件，經法院分別判處有期徒刑1年6月、1年、8月，定應執
    行刑為有期徒刑2年10月確定，於95年1月23日假釋出獄，並
    交付保護管束，保護管束期間於95年5月4日期滿未經撤銷視
    為執行完畢。竟仍不知悔改，分別基於意圖為自己不法所有
    之犯意，於如附表所示之時、地，分別以如附表所示之方法
    ，竊盜如附表所示之被害人之財物多次，而有犯罪之習慣。
二、嗣經警調閱國立臺中圖書館之監視錄影光碟，發現己○○涉
    嫌重大，遂循線於 95年7月26日16時許，在其位於臺中市○
    區○○路 222號住處前查獲，並從其攜帶之皮包內，當場扣
    得上開為甲○○所有之行動電話1支、讀卡機1臺及 MP3隨身
    碟1臺（均業已發還）。
三、案經臺中市警察局第二分局及第三分局分別報請臺灣臺中地
    方法院檢察署檢察官偵查起訴。
    理  由
一、訊據被告己○○坦承上開犯罪事實不諱，核與被害人庚○、
    丙○○、辛○○、壬○○、乙○○、丁○○、戊○○、癸○○、甲○○於警詢時陳述情節相符，並經證人吳鎮武於警詢
    陳述明確，復有贓物認領保管單、監視錄影機翻拍照片、緯
    翰通訊聯盟出貨單、通聯調閱查詢單、臺中市警察局指認犯
    罪嫌疑人紀錄表、指認案發地點照片等件在卷可佐證，足見
    被告自白確與事實相符，而堪予採信。本件事證業臻明確，
    被告犯行至堪認定。
三、核被告所為，係犯刑法第320條第1項之竊盜罪、同條第 3項
    、第 1項之竊盜未遂罪。被告所為如附表所示多次竊盜犯行
    ，犯意個別，行為互異，應予分論併罰。又被告前曾於91年
    間因搶奪、違反毒品危害防制條例等案件，經法院分別判處
    有期徒刑1年6月、1年、8月，定應執行刑為有期徒刑 2年10
    月確定，於95年 1月23日假釋出獄，並交付保護管束，保護
    管束期間於95年5月4日期滿未經撤銷視為執行完畢等節，有
    臺灣高等法院被告前案紀錄表1 紙在卷可徵，其於前案有期
    徒刑執行完畢後5 年內再犯本案有期徒刑以上之各罪，以上
    如附表所示之各罪，均依法加重其刑。爰審酌被告年輕力壯
    ，身體並無殘缺，竟然屢次竊取被害人之手機持以變賣，且
    多屬在圖書館發憤讀書或資力本較不豐厚之在學學生，資力
    本較不豐被害人，被告一而再、再而三屢犯竊盜案，且除如
    附表編號9被害人甲○○之財物幸經警追回，其餘被害人所
    有財物均業遭被告變賣或花用，被告復無法賠償其等損失，
    致使被害人仍均受有相當財物之損失，惟考以被告於本院訊
    問、行準備程序及審理時均能直承犯行無誤，態度尚稱良好
    等一切情狀，分別量處如附表所示之刑，並定其應執行之刑
    。又查，被告前曾於87年間因竊盜案件經法院判處有期徒刑
    10月確定，與另犯詐欺案件所處有期徒刑6月確定部分定應
    執行刑為有期徒刑1年2月確定，於89年11月21日執行完畢，
    翌日出獄；復於90年間，再度因竊盜案件，與所犯偽造文書
    案件經法院判處有期徒刑1年2月確定，於91年8月2日執行完
    畢；復於91年間再犯搶奪案件，經法院判處有期徒刑1年6月
    確定，與另案違反毒品危害防制條例案件處有期徒刑1 年、
    8月部分定應執行刑為有期徒刑2年10月確定等節，有前開紀
    錄表在卷可參；於本案復於短期間內數犯如附表所示竊盜案
    件，足見被告確實無正當工作，且有犯罪之習慣，認倘僅藉
    刑之執行尚不足以令被告心生警惕及改過遷善，併依竊盜犯
    贓物犯保安處分條例第3條第1項、第5條第1項規定，並被告
    於刑之執行前，令入勞動場所強制工作，期間為3年。
據上論斷，依刑事訴訟法第299條第1項、第273條之 1第1項，刑
法第320條第1項、第3項、第47條第 1項、第51條第5款，竊盜犯
贓物案保安處分條例第3條第1項、第5條第1項，刑法施行法第 1
條之1，判決如主文。
中    華    民    國    95    年    10    月    16    日
              刑事第三庭      法  官  賴妙雲
以上正本證明與原本無異。
如不服本判決，應於收受送達後10日內向本院提出上訴書狀（應
附繕本）。
                              書記官  孫曉鳳
中    華    民    國    95    年    10    月    16    日
附錄：本案論罪科刑法條全文
刑法第320條
第  320 條  （普通竊盜罪、竊佔罪）
            意圖為自己或第三人不法之所有，而竊取他人之動
            產者，為竊盜罪，處五年以下有期徒刑、拘役或五
            百元以下罰金。
            意圖為自己或第三人不法之利益，而竊佔他人之不
            動產者，依前項之規定處斷。
            前二項之未遂犯罰之。
附表
┌──┬──────┬───────────┬─────────────────────────┬────────┐
│編號│犯罪時間    │     犯罪地點         │               犯      罪     事     實           │ 所犯法條、罪名 │
│    │            │                      │                                                  │ 及宣告刑       │
├──┼──────┼───────────┼─────────────────────────┼────────┤
│ 一 │95年7月16日 │ 臺中市○○路上之文化 │ 見四下無人，便竊取為庚○所有之MOTOROLA牌手機1支  │ 刑法第320條第1 │
│    │下午2時許   │ 中心閱覽室內         │ （型號：V872、序號：0000000000 00000）。得手後， │ 項             │
│    │            │                      │ 再持至臺中市○區○○里○○路○段279號為吳鎮武（   │ 處有期徒刑3 月 │
│    │            │                      │ 另簽分偵辦）所開設之「仲冠手機快速維修中心」變賣 │                │
│    │            │                      │ ，得款新臺幣（下同）1500元供己花用。             │                │
│    │            │                      │                                                  │                │
├──┼──────┼───────────┼─────────────────────────┼────────┤
│二  │95年7月中旬 │ 臺中市○○路上之三商 │ 趁丙○○去上廁所之際，便竊取丙○○所有之NOKIA牌手│ 刑法第320條第1 │
│    │            │ 巧福內               │ 機1支（型號：7270、序號：0000 00000000000）。    │ 項             │
│    │            │                      │ 得手後，持至上開吳鎮武所開設之「仲冠手機快速維修 │ 處有期徒刑3 月 │
│    │            │                      │ 中心」變賣，得款3000元供己花用。                 │                │
│    │            │                      │                                                  │                │
├──┼──────┼───────────┼─────────────────────────┼────────┤
│三  │95年7月19日 │ 臺中市○區○○路上之 │ 見四下無人，便竊取辛○○所有之國際牌數位相機1臺，│ 刑法第320條第1 │
│    │下午10時10  │ 國立臺中圖書館4樓閱  │ 得手後，持至臺中市東區干城站附近之不知名中古市場 │ 項             │
│    │分許        │ 覽室內               │ 變賣，得款1000元供己花用。                       │ 處有期徒刑3 月 │
│    │            │                      │                                                  │                │
├──┼──────┼───────────┼─────────────────────────┼────────┤
│四  │95年7月19日 │ 臺中市○區○○路上之 │ 見四下無人，便著手翻動壬○○所有之手提包，然因手 │ 刑法第320條第3 │
│    │下午10時10  │ 國立臺中圖書館4樓閱  │ 提包內並無所欲竊取之物而未遂。                   │ 項、第1項      │
│    │分許        │ 覽室內               │                                                  │ 處有期徒刑2 月 │
├──┼──────┼───────────┼─────────────────────────┼────────┤
│五  │95年7月20日 │ 臺中市○區○○路上之 │ 見四下無人，便竊取乙○○所有MP3隨身碟1臺及現金100│ 刑法第320條第1 │
│    │中午12時38  │ 國立臺中圖書館7樓閱  │ 元，得手後，將MP3隨身碟持至臺中市東區干城站附近不│ 項             │
│    │分許        │ 覽室內               │ 知名之中古市場變賣，得款500元供己花用。          │ 處有期徒刑3 月 │
│    │            │                      │                                                  │                │
├──┼──────┼───────────┼─────────────────────────┼────────┤
│六  │95年7月20日 │ 臺中市○區○○路上之 │ 見四下無人，便著手翻動丁○○所有之手提包，因見手 │ 刑法第320條第  │
│    │中午12時38  │ 國立臺中圖書館7樓閱  │ 提包內並無所欲竊取之物而未遂。                   │ 3項、第1項     │
│    │分許        │ 覽室內               │                                                  │ 處有期徒刑2 月 │
├──┼──────┼───────────┼─────────────────────────┼────────┤
│七  │95年7月24日 │ 臺中市○區○○路3段  │ 見四下無人，便竊取戊○○所有SONY ERICSSON牌之手機│ 刑法第320條第1 │
│    │下午1時20分 │ 129號之國立臺中技術  │ 1支（型號：K700I、序號：000000000000000）。得手後│ 項             │
│    │許          │ 學院圖書館內         │ ，持至上開吳鎮武所開設之「仲冠手機快速維修中心」 │ 處有期徒刑3 月 │
│    │            │                      │ 變賣，得款1000元供已花用                         │                │
│    │            │                      │                                                  │                │
├──┼──────┼───────────┼─────────────────────────┼────────┤
│八  │95年7月24日 │ 臺中市○○路上之國立 │ 見癸○○所有BenQ牌之手機1支（型號：S500、序號：  │ 刑法第320條第1 │
│    │下午5時許   │ 臺中二中籃球場內     │ 000000000000000），放在樓梯邊，便下手竊取之。得手│ 項             │
│    │            │                      │ 後，持至上開吳鎮武所開設之「仲冠手機快速維修中心 │ 處有期徒刑3 月 │
│    │            │                      │ 」變賣 ，得款1000元供己花用。                    │                │
│    │            │                      │                                                  │                │
├──┼──────┼───────────┼─────────────────────────┼────────┤
│九  │95年7月26日 │ 臺中市○○路上之文化 │ 見甲○○所有牌照號碼TCX－342號之輕型機車置物箱未 │ 刑法第320條第1 │
│    │下午4時10分 │ 中心機車停車場內     │ 上鎖，便在開啟後竊取甲○○所有之MP3隨身碟、讀卡機│ 項             │
│    │許          │                      │ 各1個，及MOTOROLA牌之手機1只（型號：T191、序號： │ 處有期徒刑3 月 │                                                                     │處有期徒刑三月│
│    │            │                      │ 000000000000000）得手。                          │                │
│    │            │                      │                                                  │                │
└──┴──────┴───────────┴─────────────────────────┴────────┘


司法院資訊處製作；財團法人民間司法改革基金會備份。
